de: Schutzkonstruktionstyp: Kompressionsmanschetten-Stil; Hartschale; Hybrid (Hartschale + weiches Innenfutter); Soft Armor (Schaumstoff/Viskoelastisch); Schale mit Riemen; Sonstige
sl-SI: Vrsta izdelave ščitnika: V obliki kompresijskega rokava; Trda lupina; Hibridno (trda lupina in mehka podloga); Mehka zaščita (pena/viskoelastično); Lupina s trakovi; Drugo
tr: Koruma yapısı tipi: Kompresyon kolluğu stili; Sert yüzeyli; Hibrit (sert yüzeyli + yumuşak astar); Yumuşak zırh (köpük/viskoelastik); Kayışlı kabuk; Diğer
pt-PT: Tipo de construção da proteção: Estilo manga de compressão; Armadura rígida; Híbrido (armadura rígida + forro macio); Armadura macia (espuma/viscoelástica); Armadura de fixação com correias; Outro
da: Skærmkonstruktionstype: Kompressionsærme; Hård skal; Hybrid (hård skal + blød foring); Blød beskyttelse (skum/viskoelastisk); Skal med stropper; Andet
cs: Typ konstrukce zábrany: Styl kompresního návleku; Tvrdá skořepina; Hybridní (tvrdá skořepina + měkká podšívka); Měkký chránič (pěna / viskoelastický materiál); Připínací skořepina; Ostatní
th: ประเภทโครงสร้างของอุปกรณ์ป้องกัน: สไตล์ปลอกสวมรัดกล้ามเนื้อ; เปลือกแข็ง; ไฮบริด (เปลือกแข็ง + ซับในนุ่ม); เกราะอ่อน (โฟม/วิสโคอีลาสติก); เปลือกแข็งแบบมีสายรัด; อื่นๆ
zh-TW: 護具結構類型: 加壓袖套款式; 硬殼; 混合式 (硬殼 + 軟墊); 軟護甲 (泡棉/黏彈性材質); 綁帶式外殼; 其他
pl: Typ konstrukcji osłony: W formie rękawa kompresyjnego; Twarda skorupa; Hybrydowa (twarda skorupa + miękka wyściółka); Miękki pancerz (pianka / materiał wiskoelastyczny); Skorupa mocowana na paski; Inne
zh-CN: 护具结构类型: 压缩套筒样式; 硬壳; 混合型（硬壳 + 软衬里）; 软装甲（泡沫/粘弹性材料）; 绑带式外壳; 其他
es: Tipo de construcción del protector: Estilo de manga de compresión; Carcasa rígida; Híbrido (carcasa rígida + forro suave); Armadura blanda (espuma/viscoelástico); Carcasa con correas; Otro
vi: Kiểu kết cấu của bộ phận bảo vệ: Kiểu ống bó cơ; Vỏ cứng; Lai (vỏ cứng + lớp lót mềm); Giáp mềm (mút xốp/viscoelastic); Vỏ có quai đeo; Khác
it: Tipo di costruzione della protezione: A manicotto a compressione; Guscio rigido; Ibrido (guscio rigido + rivestimento morbido); Armatura morbida (schiuma/viscoelastico); Guscio con cinturini; Altro
bg-BG: Тип конструкция на предпазителя: Тип компресиращ ръкав; Твърда черупка; Хибридна (твърда черупка и мека подплата); Мека броня (пяна/вискоеластична); Черупка с каишки; Други
fr: Type de construction de la protection: Style manchon de compression; Coque rigide; Hybride (coque rigide + doublure souple); Armure souple (mousse/viscoélastique); Coque à sangles; Autre
ja: ガード構造タイプ: コンプレッションスリーブスタイル; ハードシェル; ハイブリッド (ハードシェル + ソフトライナー); ソフトアーマー (フォーム/粘弾性); ストラップオンシェル; その他
pt-BR: Tipo de construção da proteção: Estilo manga de compressão; Casco rígido; Híbrida (casco rígido + forro macio); Armadura macia (espuma/viscoelástica); Casco de fixação com tiras; Outra
sv: Typ av konstruktion för skydd: Modell med kompressionsärm; Hårt skal; Hybrid (hårt skal + mjukt foder); Mjukt skydd (skum/viskoelastiskt); Påspännbart skal; Övrigt
ko: 가드 구조 유형: 압박 슬리브 스타일; 하드 쉘; 하이브리드(하드 쉘 + 소프트 라이너); 소프트 아머(폼/점탄성 소재); 스트랩온 쉘; 기타
el: Τύπος κατασκευής προστατευτικού: Στυλ μανικιού συμπίεσης; Σκληρό περίβλημα; Υβριδικό (σκληρό περίβλημα + μαλακή επένδυση); Μαλακή θωράκιση (αφρός/ιξωδοελαστικό); Περίβλημα με ιμάντες; Άλλο
ro-RO: Tip de construcție a protecției: Stil manșon de compresie; Carcasă rigidă; Hibrid (carcasă rigidă + căptușeală moale); Armură moale (spumă/vâscoelastic); Carcasă cu curele de prindere; Altele
fi: Suojuksen rakennetyyppi: Kompressiohihatyylinen; Kovakuorinen; Hybridi (kova kuori ja pehmeä vuori); Pehmeä suoja (vaahtomuovi/viskoelastinen); Kiinnitettävä kuori; Muu
hu: Védőelem kialakításának típusa: Kompressziós szár stílusú; Kemény héjú; Hibrid (kemény héj + puha bélés); Puha védelem (hab/viszkoelasztikus); Pántos héj; Egyéb
hr-HR: Vrsta konstrukcije zaštite: Kompresijski rukav; Tvrda ljuska; Hibrid (tvrda ljuska i meka obloga); Meki oklop (pjena/viskoelastika); Ljuska na vezanje; Ostalo
nl: Type beschermkap: Compressiesleeve-stijl; Harde buitenkant; Hybride (harde schaal + zachte voering); Zacht pantser (schuim/visco-elastisch); Strap-on-schaal; Overig
sk-SK: Typ konštrukcie zábrany: Štýl kompresného návleku; Tvrdá škrupina; Hybridný (tvrdá škrupina + mäkká vložka); Mäkký chránič (pena/viskoelastický materiál); Pripínacia škrupina; Iné
en: Guard construction type: Compression sleeve style; Hard shell; Hybrid (hard shell + soft liner); Soft armor (foam/viscoelastic); Strap-on shell; Other
ru: Тип конструкции защиты: В виде компрессионного рукава; Жесткий корпус; Гибридная (жесткий корпус + мягкая подкладка); Мягкая защита (пена/вискоэластик); Корпус на ремешках; Другое
nb: Konstruksjonstype for vern: Kompresjonserme-stil; Hardt skall; Hybrid (hardt skall + myk fôring); Myk beskyttelse (skum/viskoelastisk); Skall med stropp; Annet
lt-LT: Apsaugos konstrukcijos tipas: Kompresinės rankovės stiliaus; Kietas kevalas; Hibridinė (kietas kevalas + minkštas pamušalas); Minkšta apsauga (putplastis / viskoelastinė medžiaga); Prisegamas kevalas; Kita